臺灣高雄地方法院民事判決　九十一年度訴字第一五四一號
　　原　　　告　　庚○○
　　原　　　告　　己○○○
　　被　　　告　　甲○○
　　被　　　告　　丁○○
　　法定代理人　　辛○○
　　被　　　告　　戊○○
　　被　　　告　　乙○○
　　法定代理人　　丙○○
　　被　　　告　　癸○○
　　法定代理人　　壬○○
右當事人間損害賠償事件，本院判決如左：
    主    文
被告應連帶給付原告庚○○新台幣肆佰零貳萬陸仟貳佰肆拾玖元，及自民國九十年十
二月二十一日起至清償日止，按年息百分之五計算之利息。
被告應連帶給付原告己○○○新台幣參佰陸拾捌萬參仟捌佰零壹元，及自民國九十年
十二月二十一日起至清償日止，按年息百分之五計算之利息。
訴訟費用由被告連帶負擔。
本判決得假執行。
    事實及理由
一、原告主張：被告甲○○、丁○○、戊○○、乙○○及癸○○於民國九十年四月五
    日凌晨一時許，在高雄縣六龜鄉○○○路旁檳榔屋飲酒作樂，因不滿白高竹與劉
    東明曾於九十年三月間毆打甲○○之朋友潘文傑、林順利，乃共同前往高雄縣六
    龜鄉中庄二九○之一四號白高竹住處，欲向白高竹尋仇，適原告之子潘修仁駕駛
    自用小客車內載白光明，停於該處騎樓，被告等誤以為白高竹亦在車內，乃持鋁
    棒、刀械共同砍殺潘修竹致死。原告庚○○依民法第一百九十二條第一項、第二
    項、第一百九十四條，請求所支出之殯葬費新台幣（以下同）三五四九○五元、
    醫藥費一七三○○元、可受扶養之金額十五萬四千零四十四元及精神慰撫金三百
    五十萬元；原告己○○○請求可受扶養之費用一八三八○一元、精神慰撫金00
    00000元。並聲明：（一）、被告應連帶給付原告庚○○新台幣肆佰零貳萬
    陸仟貳佰肆拾玖元，及自民國九十年十二月二十一日起至清償日止，按年息百分
    之五計算之利息。（二）、被告應連帶給付原告己○○○新台幣參佰陸拾捌萬參
    仟捌佰零壹元，及自民國九十年十二月二十一日起至清償日止，按年息百分之五
    計算之利息。（三）、訴訟費用由被告連帶負擔。
二、按當事人於言詞辯論時為訴訟標的之捨棄或認諾者，應本於其捨棄或認諾為該當
    事人敗訴之判決，民事訴訟法第三百八十四條定有明文。本件被告於言詞辯論期
    日對本件訴訟標的為認諾，自應依上開法條規定，為被告敗訴之判決。從而，原
    告請求被告應連帶給付原告庚○○新台幣肆佰零貳萬陸仟貳佰肆拾玖元，及自民
    國九十年十二月二十一日起至清償日止，按年息百分之五計算之利息；被告應連
    帶給付原告己○○○新台幣參佰陸拾捌萬參仟捌佰零壹元，及自民國九十年十二
    月二十一日起至清償日止，按年息百分之五計算之利息即有理由。
三、本件判決既係依被告之認諾而為，依民事訴訟法第三百八十九條第一項第一款，
    應依職權宣告假執行。
四、據上論結，本件原告之訴為有理由，依民事訴訟法第三百八十四條、第七十八條
    、第三百八十九條第一項第一款，判決如主文。
中　　　華　　　民　　　國　　九十一　　年　　　七　　　月　　三十一　　日
                              臺灣高雄地方法院民事第一庭
~B法　　　官　蔡國卿
右為正本係照原本作成。
如不服本判決，應於送達後廿日內，向本院提出上訴狀並表明上訴理由，如於本判決
宣示後送達前提起上訴者，應於判決送達後十日內補提上訴理由書（須附繕本）。
中　　　華　　　民　　　國　　九十一　　年　　　八　　　月　　　一　　　日
~B法院書記官　王壹理
